臺灣新北地方法院三重簡易庭民事裁定
　　　　　　　　　　　　　　　　　 110年度重簡字第1441號

原　　　告　羅庭蓁　
被　　　告　羅玉雙　
　　　　　　羅玉蓮　
上列當事人間請求請求返還不當得利等事件，對於本院中華民國
110年9月17日所為裁定，應裁定更正如下：
    主  文
原裁定正本及原本關於訴訟標的價額之核定，應更正為新臺幣伍
拾伍萬玖仟陸佰元；原告應於收受本裁定五日內補繳第一審裁判
費新臺幣貳仟柒佰伍拾元，逾期則駁回其訴。
    理  由
一、按判決如有誤寫、誤算或其他類此之顯然錯誤者，法院得依
    聲請或依職權以裁定更正；並於裁定準用之，民事訴訟法第
    232條第1項前段、第239條定有明文。
二、上列當事人間請求請求返還不當得利等事件，原告起訴記載
    本件訴訟標的金額新臺幣（下同）31萬元但未據繳納裁判費
    ，其固於民國110年10月7日依本院裁定補繳裁判費3,310元
    。惟按訴訟標的之價額由法院核定；核定訴訟標的之價額，
    以起訴時之交易價額為準；無交易價額者，以原告就訴訟標
    的所有之利益為準。又以一訴主張數項標的者，其價額合併
    計算之；但所主張之數項標的互相競合或應為選擇者，其訴
    訟標的價額，應依其中價額最高者定之。民事訴訟法第77條
    之1第1項、第2項及第77條之2第1項分別定有明文。末按所
    謂訴之預備合併，指原告預防其提起之訴訟為無理由，而同
    時提起不能並存之他訴為備位，以先位之訴無理由時，可就
    備位之訴獲得有理由之判決之訴之合併而言。是雖有數個訴
    訟標的，但原告既僅請求法院就其中之一為其勝訴之判決，
    其訴訟利益僅為一個，則應以先、備位訴訟標的價額較高者
    ，定該事件之訴訟標的價額（最高法院105年度台抗字第317
    號裁定參照）。
三、查原告先位聲明第1、2項聲明間，並無選擇或競合之關係，
    是此部分應予併算之。經核：
  1、聲明第1項係依民法第179條請求被告羅玉雙返還不當得利
     31萬元，是本項訴訟標的金額為31萬元。
  2、聲明第2項係依民法第597條請求被告交付如起訴狀附表所
     示或等質量之黃金合計4兩即150公克（計算式：37.5公克
     ×4兩），依起訴時即民國110年7月15日台灣銀行黃金牌告
     價格每公克1,664元計算（牌價按每100公克計算，元以下
     四捨五入），本項訴訟標的價額應核定為24萬9,600元（計
     算式：1,664元×150公克）。
四、原告備位聲明第1項係依民法第179條請求被告羅玉蓮返還不
    當得利31萬元，其訴訟標的價額核算同上述先位聲明第1項
    ；第2項訴訟標的價額核算同上述先位聲明第2項。
五、從而，揆諸前揭說明，本件先位聲明之訴訟標的價額與備位
    聲明之訴訟標的價額相同，則本件原告之訴訟利益即以55萬
    9,600元定之（計算式：31萬元＋24萬9,600元），本院前開
    裁定有如主文所示計算上之顯然錯誤，應予更正。是本件訴
    訟標的價額應核定為55萬9,600元，應徵第一審裁判費6,060
    元，扣除原告前業已繳納之3,310元，尚應補繳2,750元。茲
    依民事訴訟法第249條第1項但書規定，限原告於收受本裁定
    送達後5日內補繳，如逾期不繳，即駁回原告之訴，特此裁
    定。
中　　華　　民　　國　110　　年　　11　　月　　19　　日
    　　　　　　　　　臺灣新北地方法院三重簡易庭
                            法　官　王雅婷
以上為正本係照原本作成。
如對本裁定抗告須於裁定送達後10日內向本院提出抗告狀，並繳
納抗告費新臺幣1,000元。
中　　華　　民　　國　110　　年　　11　　月　　19　　日
  　　　　　　　　　　　　　書記官　陳芊卉